臺灣基隆地方法院刑事判決　　　　　　100年度簡上字第196號
上　訴　人　臺灣基隆地方法院檢察署檢察官
被　　　告　葉宏滿
被　　　告　葉建龍
被　　　告　葉宏寶
被　　　告　葉宏文
上列上訴人因被告傷害案件，不服本院100 年度基簡字第765 號
，民國100 年9 月6 日第一審簡易判決（原起訴案號：臺灣基隆
地方法院檢察署99年度偵字第4473號），提起上訴，本院管轄第
二審之合議庭判決如下：
    主  文
上訴駁回。
    事實及理由
一、本案經本院審理結果，認第一審以被告葉宏滿、葉建龍、葉
    宏寶、葉宏文等均係犯刑法第277 條第1 項之傷害罪、第
    304 條第1 項之強制罪，被告葉宏寶、葉宏文另犯刑法第
    354 條之毀損罪，被告上開所為均於密接之時間、地點而為
    ，均係基於接續犯意而為，均為接續犯，應屬一行為，被告
    葉宏滿、葉建龍、葉宏滿、葉宏寶對歐怡妘所犯傷害及強制
    罪，被告葉宏寶、葉宏文對歐建宏所犯毀損罪，均分別有犯
    意聯絡與行為分擔，均分別為共同正犯，應均分別依刑法第
    28條規定論處。而被告葉宏滿以一行為，對歐怡妘觸犯強制
    、傷害罪名；被告葉建龍以一行為對歐姵萱、歐怡妘犯強制
    、毀損罪名；被告葉宏文以一行為對歐怡妘為犯強制、傷害
    罪名、對歐建宏犯毀損、強制罪名；被告葉宏寶以一行為對
    歐怡妘犯強制、傷害罪名，對歐姵萱犯強制、傷害罪名，對
    歐建宏犯毀損罪名，均分別為想像競合犯，均分別應從一重
    之傷害罪處斷，並依刑事訴訟法第449 條第2 項、刑法第28
    條、第277 條第1 項、第304 條第1 項、第354 條、第55條
    、第41條第1 項前段，刑法施行法第1 條之1 ，各判處拘役
    20日，如易科罰金，以新臺幣1 千元折算1 日，其認事用法
    及量刑均無不當，應予維持，並引用原審簡易判決書所記載
    之事實、證據及理由及應適用之法條（詳如附件）。
二、上訴意旨略以：被告等人至今尚未與全部告訴人和解，賠償
    態度不佳，難認具有悔意，原審僅判處被告4 人各拘役20日
    ，容嫌過輕，爰依告訴人之請求，於法定期間提起本件上訴
    ，求為撤銷改判並予宣告較重於原審判決之刑等語。
三、訊據被告葉宏滿、葉建龍、葉宏寶、葉宏文對於原審認定之
    犯罪事實，均不爭執，並有告訴人歐怡妘、歐姵萱、歐建宏
    、歐宗翰之證述、歐怡妘之驗傷診斷書及受傷照片4 幀、歐
    姵萱之診斷證明書及受傷照片3 幀、歐建宏住處房門毀損照
    片3 幀在卷可資佐證，事證明確，被告葉宏滿、葉建龍、葉
    宏寶、葉宏文等犯行均堪認定。
四、核被告4 人所為，均係犯刑法第277 條第1 項之傷害罪、第
    304 條第1 項之強制罪，被告葉宏寶、葉宏文另犯刑法第
    354 條之毀損罪。被告葉建龍於密接之時間、地點，對歐姵
    萱、歐怡妘犯強制、傷害罪，被告葉宏文於密接之時間、地
    點，對歐怡妘、歐姵萱犯強制、傷害罪，對歐建宏犯強制、
    毀損罪，被告葉宏寶於密接之時間、地點對歐怡妘、歐姵萱
    犯強制、傷害罪，均係基於接續犯意而為之，均為接續犯，
    應均屬一行為。被告葉宏滿、葉建龍、葉宏滿、葉宏寶對歐
    怡妘所犯傷害及強制罪，被告葉宏寶、葉宏文對歐建宏所犯
    毀損罪，均分別有犯意聯絡與行為分擔，均分別為共同正犯
    ，應均分別依刑法第28條規定論處。而被告葉宏滿以一行為
    ，對歐怡妘犯強制、傷害罪名；被告葉建龍以一行為對歐姵
    萱、歐怡妘犯強制、毀損罪名；被告葉宏文以一行為對歐怡
    妘為犯強制、傷害罪名、對歐建宏犯毀損、強制罪名；被告
    葉宏寶以一行為對歐怡妘犯強制、傷害罪名，對歐姵萱犯強
    制、傷害罪名，對歐建宏犯毀損罪名，均分別為想像競合犯
    ，均分別應從一重之傷害罪處斷。原審審酌被告4 人本案之
    前並無任何前案紀錄，其等為本件犯罪之動機、目的、手段
    ，與告訴人之關係，對告訴人造成之損失，告訴人所受之傷
    害程度，其生活狀況、智識程度，本案尚未達成和解等一切
    情狀，各量處拘役20日，並諭知易科罰金之折算標準，經核
    其認事及用法並無違誤，量刑亦屬恰當，應予維持。至檢察
    官上訴意旨所稱之「被告等人至今尚未與全部告訴人和解，
    賠償態度不佳，難認具有悔意」等情，均經原審衡酌而量，
    被告等尚未賠償告訴人，告訴人應另循民事途徑以為救濟才
    是。再關於刑之量定，乃實體法上賦予法院在比例原則下得
    為自由裁量之事項，倘在法定刑度內，酌量科刑，如無偏執
    一端，致明顯失出失入情形，上級審法院即不得單就量刑部
    分遽指為不當或違法，從而，原審於本案量刑既未違反比例
    原則，亦未偏執一端而有明顯不當之情形下，檢察官遽稱原
    審量刑過輕，即無理由，應予駁回。
據上論斷，應依刑事訴訟法第455 條之1 第1 項、第3 項、第
368 條、第373 條，判決如主文。
本案經檢察官林明志到庭執行職務。
中    華    民    國   100    年    11    月    30    日
                  刑事第五庭審判長法    官    齊  潔
                                  法    官    王慧惠
                                  法    官    吳佳齡
以上正本證明與原本無異。
本件判決不得上訴。
中    華    民    國   100    年    11    月    30    日
                                  書 記 官    莊智凱
附件：
臺灣基隆地方法院刑事簡易判決        100年度基簡字第765號
公  訴  人  臺灣基隆地方法院檢察署檢察官
被      告  葉宏滿  男  21歲（民國○○年○○月○○日生）
                    身分證統一編號：Ｚ000000000號
                    住基隆市安樂區○○○街32巷48號4樓
            葉建龍  男  23歲（民國○○年○月○○日生）
                    身分證統一編號：Ｚ000000000號
                    住基隆市安樂區○○○街32巷48號4樓
            葉宏寶  男  27歲（民國○○年○月○日生）
                    身分證統一編號：Ｚ000000000號
                    住基隆市安樂區○○○街32巷48號4樓
            葉宏文  男  25歲（民國○○年○月○○日生）
                    身分證統一編號：Ｚ000000000號
                    住基隆市安樂區○○○街32巷48號4樓
上列被告因傷害等案件，經檢察官提起公訴（99年度偵字第4473
號），被告自白犯罪，本院認為宜以簡易判決處刑，爰不經通常
審判程序，逕以簡易判決處刑如下：
    主      文
葉宏滿、葉建龍、葉宏寶、葉宏文共同傷害人之身體，各處拘役
貳拾日，如易科罰金，均以新台幣壹仟元折算壹日。
    事實及理由
一、被告葉宏滿與告訴人歐怡妘係夫妻，被告葉建龍、葉宏寶、
    葉宏文則均係被告葉宏滿之兄，告訴人歐建宏、歐姵萱則分
    別係歐怡妘之兄、姐。緣歐姵萱、歐怡妘於民國99年8 月14
    日晚上7 、8 時許，將葉宏滿、歐怡妘所生之子○○○（真
    實姓名年籍資料詳卷）自葉宏滿、歐怡妘位於基隆市安樂區
    ○○○街32巷48號4 樓之住處帶回歐建宏位於基隆市安樂區
    ○○○路112 巷110 弄21之9 號住處吃飯遊玩，引發葉宏滿
    不滿，而撥打電話予歐怡妘，要求其將○○○自歐建宏上開
    住處帶回彼等上開住處。惟歐姵萱、歐怡妘要求葉宏滿親至
    歐建宏住處談論葉宏滿與歐怡妘夫妻及家庭問題，歐怡妘不
    願依葉宏滿要求立即將○○○帶回。葉宏滿將上情告知其母
    葉鄭新鶯後，葉鄭新鶯指示葉建龍、葉宏文、葉宏寶陪同葉
    宏滿共赴歐建宏住處將○○○帶回。同日晚上9 時10分許，
    葉宏滿至歐建宏住處門外按電鈴，歐佩萱開門讓葉宏滿進入
    屋內後，葉建龍、葉宏文、葉宏寶則尾隨葉宏滿進入該屋，
    4 人不滿歐姵萱要求歐怡妘與○○○在該屋某房間內將房門
    鎖上，而與歐姵萱發生爭吵，歐姵萱欲撥打電話報警處理，
    葉建龍竟基於強制之故意，徒手捉住歐姵萱之右手並按電話
    掛斷按鍵，不讓歐姵萱撥打電話報警，且將歐姵萱推擠至客
    廳座椅，以此方式妨害歐佩萱行使權利，並於拉扯過程中致
    歐姵萱受有右肘、右臂及左前臂擦傷之傷害。葉宏文、葉宏
    寶則因見歐怡妘與○○○反鎖房門於房間內不願打開房門，
    竟基於共同毀損之犯意聯絡，以腳踢及身體撞之方式，毀損
    歐建宏所有之房門門板使門鎖自卡榫脫離而打開房門，致令
    該門鎖不堪使用。房門打開後，葉宏滿與葉宏寶先進入房間
    內，葉建龍聽聞房門打開之聲音，亦離開客廳進入房間內，
    葉宏文則隨後進入房間內。因歐怡妘於房間內仍不願將○○
    ○交予葉宏滿帶回，葉宏滿、葉宏文、葉宏寶、葉建龍竟基
    於共同強制及傷害之犯意聯絡，由葉宏寶將歐怡妘自背後壓
    制於床上，並與葉宏文合力強行拉開歐怡妘雙手，葉宏滿、
    葉建龍則自歐怡妘身體下方強行拉出將原本躺臥床上之○○
    ○，歐姵萱雖亦擠入房間內試圖拉開葉宏寶、葉宏文，但○
    ○○仍遭葉宏滿強行拉出後交予葉建龍抱出房間，以此強暴
    方式妨害歐怡妘行使對於○○○之親權，並致歐怡妘受有額
    頭紅腫、右手腕紅腫、左手擦傷、右肘紅腫等傷害。葉建龍
    與葉宏滿抱著○○○先行離開歐建宏上開住處後，葉宏寶讓
    葉宏文先離開房間。葉宏文離開房間後，接續前開強制之故
    意，於房間外走道處以身體及手擋住歐建宏，不讓其追出門
    外協助搶回○○○，以此方式使歐建宏行無義務之事。同時
    間，葉宏寶為阻止歐姵萱、歐怡妘自房間內追出搶回○○○
    ，竟接續前開強制之故意，於房間內以身體擋住房門並以手
    拉住門把，不讓歐姵萱、歐怡妘離開房間，以此方式使歐姵
    萱、歐怡妘行無義務之事。歐姵萱徒手拉扯葉宏寶握有門把
    之手使葉宏寶稍有鬆手，歐怡妘便趁隙拉開房門跑出房間，
    葉宏寶見狀，將歐姵萱往旁邊推開，致歐姵萱往後跌撞至房
    間牆壁，受有右膝挫傷、後腦挫傷之傷害。嗣經警據報到場
    處理，始知上情。案經告訴人歐怡妘、歐姵萱、歐建宏訴由
    基隆市警察局第四分局報告臺灣基隆地方法院檢察署檢察官
    偵查起訴。
二、認定被告犯罪事實之證據：
  (一)被告4 人於本院準備程序時業已坦承全部犯行。
  (二)證人歐怡妘證述被告4 人上開犯罪事實。
  (三)證人歐姵萱證述同上被告4 人上開犯罪事實。
  (四)證人歐建宏之證述同上被告4 人上開犯罪事實。
  (五)證人歐宗翰之證述同上被告4 人上開犯罪事實。
  (六)歐怡妘受理家庭暴力事件驗傷診斷書及受傷相片4 張，證明
    歐怡妘遭強制及傷害之事實。
  (七)歐姵萱診斷證明書1 份、受傷相片3 張，證明歐姵萱遭強制
    、傷害之事實。
  (八) 歐建宏住處房門毀損照片3 張，證明歐建宏住處房門毀損
     之事實。
三、論罪科刑：
  (一)核被告4 人所為，均係犯刑法第277 條第1 項之傷害罪、第
    304 條第1 項之強制罪，被告葉宏寶、葉宏文另犯刑法第35
    4 條之毀損罪。被告葉建龍於密接之時間、地點，對歐姵萱
    、歐怡妘犯強制、傷害罪，被告葉宏文於密接之時間、地點
    ，對歐怡妘、歐姵萱犯強制、傷害罪，對歐建宏犯強制、毀
    損罪，被告葉宏寶於密接之時間、地點對歐怡妘、歐姵萱犯
    強制、傷害罪，均係基於接續犯意而為之，均為接續犯，應
    均屬一行為。
  (二)被告葉宏滿、葉建龍、葉宏滿、葉宏寶對歐怡妘所犯傷害及
    強制罪，被告葉宏寶、葉宏文對歐建宏所犯毀損罪，均分別
    有犯意聯絡與行為分擔，均分別為共同正犯，應均分別依刑
    法第28條規定論處。而被告葉宏滿以一行為，對歐怡妘觸犯
    強制、傷害罪名；被告葉建龍以一行為對歐姵萱、歐怡妘犯
    強制、毀損罪名；被告葉宏文以一行為對歐怡妘為犯強制、
    傷害罪名、對歐建宏犯毀損、強制罪名；被告葉宏寶以一行
    為對歐怡妘犯強制、傷害罪名，對歐姵萱犯強制、傷害罪名
    ，對歐建宏犯毀損罪名，均分別為想像競合犯，均分別應從
    一重之傷害罪處斷。臺灣基隆地方法院檢察署檢察官100 年
    度偵續字第18號移送併辦意旨略以被告葉建龍、葉宏寶、葉
    宏文與葉宏滿為兄弟於99年8 月14日晚上9 時10分許，在葉
    宏滿掩護下未經告訴人歐建宏同意共同侵入基隆市安樂區○
    ○○路112 巷110 弄21之9 號之住宅，因認被告葉建龍、葉
    宏寶、葉宏文涉犯刑法第306 條第1 項無故侵入住宅罪嫌云
    云，惟本院認被告葉建龍、葉宏寶、葉宏文所犯上開侵入住
    宅罪、普通傷害罪二罪間，犯意各別，罪名互殊，犯罪事實
    亦非同一，二者無法條競合關係，無裁判上一罪之關係，非
    起訴效力所及，是檢察官聲請就被告葉建龍、葉宏寶、葉宏
    文涉犯上開侵入住宅之犯行移送本院併辦，於法不合，應予
    退回。
  (三)刑之酌科：
    爰審酌被告4 人本案之前並無任何任何前案紀錄，此有其等
    之台灣高等法院被告全國前案紀錄表各1 份在卷可按，其等
    為本件犯罪之動機肇因於告訴人歐怡妘將其與葉宏滿所生之
    子自被告葉宏滿、告訴人歐怡妘位於上址住處抱走，雙方為
    爭奪該子而發生本案，本院為謀孩子最大之利益，當雙方婚
    姻關係結束後，就孩子的監護、探視等問題，希望雙方能夠
    以平和的態度來進行，希望雙方能夠解冤釋結，往昔所造之
    惡因惡果惡緣，轉為善因善果善緣，讓孩子在祥和的環境下
    茁壯，而非在雙方充滿敵對憎恨下長大，就如同聖嚴法師常
    言：「面對他、接受他、處理他、放下他」，雙方能夠放下
    一切，平心靜氣與孩子一起成長，被告4 人之目的、手段，
    與告訴人之關係，對告訴人造成之損失，告訴人所受之傷害
    程度，其生活狀況、智識程度，本案尚未達成和解等一切情
    狀，各量處如主文所示之刑，並均諭知易科罰金之折算標準
    。
四、依刑事訴訟法第449 條第2 項，刑法第28條、第277 條第1
    項、第304 條第1 項、第354 條、第55條、第41條第1 項前
    段，刑法施行法第1 條之1 ，逕以簡易判決處刑如主文。
五、如不服本判決，應於判決送達後10日內，向本院提出上訴狀
    。
中    華    民    國  100     年    9     月    6     日
                  基隆簡易庭法  官    黃永定
以上正本證明與原本無異。
如不服本判決，應於判決送達後10日內，向本院提出上訴書狀，
敘述上訴理由，上訴於本院合議庭，並按他造當事人之人數附具
繕本。
中    華    民    國  100     年    9     月    6     日
                            書記官    劉珍珍
論罪法條：
刑法第277條
傷害人之身體或健康者，處3 年以下有期徒刑、拘役或1 千元以
下罰金。
犯前項之罪因而致人於死者，處無期徒刑或 7 年以上有期徒刑
；致重傷者，處 3 年以上 10 年以下有期徒刑。
刑法第304條
以強暴、脅迫使人行無義務之事或妨害人行使權利者，處3 年以
下有期徒刑、拘役或3 百元以下罰金。
前項之未遂犯罰之。
刑法第354條
毀棄、損壞前二條以外之他人之物或致令不堪用，足以生損害於
公眾或他人者，處2 年以下有期徒刑、拘役或5 百元以下罰金。